---
title: "ggplot2"
author: "Ivan Yurchenkov"
date: "16 08 2020"
output: 
  pdf_document: 
    fig_caption: yes
    fig_height: 6
    highlight: tango
    keep_tex: yes
    latex_engine: xelatex
    number_sections: yes
    toc: yes
---

```{r setup, include=FALSE}
knitr::opts_chunk$set(echo = TRUE)
```

# Визуализация данных с помощью пакета ggplot2

*Подключение ggplot2*

```{r libsetup, message=F, warning=FALSE}
library(ggplot2)
```

*Подключение и исследование стандартных наборов данных*

```{r datasetup, warning=FALSE, message=FALSE}
data(c("faithful", "economics", "diamonds", "mtcars", "mpg"))
```


## Быстрая визуализация данных

Быстрая визуализация данных в пакете ggplot2 осуществляется с помощью функции *qplot()* (сокр. от quick plot). Если как и в стандартной визуализации в функцию передать ряд данных X и Y, то по умолчанию будет выведена классическая диаграмма рассеяния с настройками по-умолчанию. 

```{r qplot1, warning=FALSE, message=FALSE}
# Опционально как удобно из двух вариантов
# За исключением подписей, получается одинаково
ggplot2::qplot(data = faithful, x = eruptions, y = waiting)
ggplot2::qplot(x = faithful$eruptions, y = faithful$waiting)
```


Для быстрого разведочного анализа данных таких настроек как и вида графика скорее всего будет достаточно. Однако, часто существует необходимость в дополнении визуализации различными настройками. Cреди таких настроек qplot(), которые будут улучшать восприятие данных и проводить всесторонне обследование следует выделить такие:

- data, x, y -> Данные, на которых производится визуализация, ряд данных по оси x, y соответственно (указываем часто переменные таблицы, т.е. колонки).
- geom -> Важнейший атрибут функции qplot(), повзоляющий изменять стандартный способ визуализации данных. Среди отображений данных (видов графиков) следует также выделить основные: geom = c("point", "line", "path", "jitter",  "boxplot", "histogram", "density", "freqpoly", "col", "bar", "smooth", "polygon"). О данных способах отображения данных речь пойдет далее по ходу повествования более подробно.
- colour -> цвет точек. 
- fill -> цвет закрашиваемых объектов
- alpha -> прозрачность закрашиваемых объектов
- size -> размер объектов
- xlim, ylim -> границы значений по x, y соответсвенно, для построения графика
- facets -> разделение графиков по признакам
- main, xlab, ylab -> настраиваемые строковые подписи для графиков для заголовка, оси x, оси y соотвественно

В связи с представленными выше определениями стоит показать на примере показать разницу между быстрой отрисовкой и долгой настройкой графиков: 

```{r lowqplot, message=FALSE, warning=FALSE}
ggplot2::qplot(data = diamonds, x = carat, y = price)
```

```{r highqplot, message=FALSE, warning=FALSE}
ggplot2::qplot(data = diamonds, 
               x = carat, y = price,
               color = color, size = x * y * z, alpha = 0.6, 
               main = "Диаграмма рассеяния данных вырезанных алмазов", 
               xlab = paste("Карат (вес алмаза от", min(carat), "до", max(carat), ")"), 
               ylab = "Цена алмаза в долларах США")

```

На данном примере можно увидеть большую разницу в информативности, понятности в отрыве от контекста, репрезентативности графиков. Также из подобной визуализации возникает больше гипотез о возможных закономерностях распределения данных.

В дальнейшем повествовании во всех примерах визуализации мы будем рассматривать детальную настройку визуализации с целью охватить максимально возможную кастомизацию графиков.

## Виды графиков. Атрибут geom

### Диаграммы рассеяния. geom = "points"

### Линейчатые графики. geom = c("line", "path")

### Одномерное рассеяние и распределение. geom = c("jitter", "boxplot")

### Гистограммы и столбчатые диаграммы. geom = c("histogram", "bar", "col", "density", "freqpoly")

### Статистические процедуры на данных. Атрибут stat и его варианты

## Понятие слоёв

По-сути каждый график пакета ggplot2, при использовании функции базового слоя *ggplot()* представляет собой настраиваемую слоевую визуализацию, то есть за каждый элемент или определённую настройку графика будет отвечать свой "слой", то есть функция отрисовки элемента. Все функции отрисовки элементов будут записываться через знак "+" друг за другом.